# 贸易融资资金提供方收入确认采用总额法还是净额法？

提问人：鱼小白 时间：2017-10-26 13:21:44
背景：A是一家贸易公司，实际做的是供应链金融，A与B签订合作协议，B委托A代理业务及转口贸易，具体流程：B指定的客户应在进口合同开证日之前提前三个工作日内将货物总价值的10%作为保证金支付给A，A在收到保证金后的两个工作日内根据进口合同条款或B指定的供应商的指示对外开具远期付款不可撤销信用证，B指定的客户应根据进口合同交易总金额的一定比例支付A代理费。支付代理费的比例按信用证期限分为两种，远期 180 天人民币跨境信用证的代理费为3%，远期 360 天人民币跨境信用证的代理费为6%。B对指定公司负全部责任，涉及相关的报关等手续费均有B指定公司承担。如：A向C采购货物 100 万元，卖给D价格为 103 万元（货物成本+代理费），A直接与C签订采购合同， A与D签订销售合同，贸易方式均为FOB方式。 问：该种贸易方式收入确认采用总额法还是净值法？

回答人：chenyiwei
这种情况，从概念上说，下家客户、交易条件（含品种、价格等）均由委托方指定，企业赚取的实际上是提供贸易服务单独服务费收入和提供融资的利息收入，不承担存货风险，也不是贸易活动中交付商品的首要义务人，所以按净额法确认收入更恰当。但目前供应链管理公司很多都按总额法确认收入（可能因为法律形式和经济实质差异太大，避免被税务机关质疑）。日后新的收入准则因为专门明确了总额法和净额法区分问题，希望这一问题能有所改变。